# 请教：非同一控制下企业合并形成的评估增值的处理

提问人：chenyiwei 时间：2018-05-15 19:02:55
这个问题可能有争议，但基本确定的一点是这些资本公积在当年评估增值的对应资产处置后不应转入损益，可能继续作为资本公积保留，也可能直接通过股东权益项目之间的内部结转转入留存收益。

回答人：chenyiwei
这个问题可能有争议，但基本确定的一点是这些资本公积在当年评估增值的对应资产处置后不应转入损益，可能继续作为资本公积保留，也可能直接通过股东权益项目之间的内部结转转入留存收益。

提问人：kfc2018 时间：2018-05-15 19:56:45
谢谢，我周围的大部分人也是这个建议，只是大家都说不出来具体是参考哪条规定........不知道您这有没有什么具体的条文可以参考。
上述问题我有两个思路，但结果刚好是相反的，您帮看下 1 、比如我捡到一个固定资产，贷方计入未分配利润（通过营业外收入结转到未分配利润），等我后期处理固定资产的时候，是不需要再去调整我前期入账时增加的未分配利润的（资本公积同理），直接按处置时的差额计入资产处置损益的； 2 、可供出售金融资产的在处置时，需要将对应的资本公积转入损益
我个人是倾向于思路 1 ，但是暂时没有想清楚思路 2 为什么不对.......

回答人：chenyiwei
可供出售金融资产公允价值变动属于其他综合收益，但可以最终重分类至损益；而资产评估增值也属于其他综合收益（IAS 16/38下的重估值模型），但属于以后不能重分类到损益的其他综合收益。